【裁判字號】    96,訴,1315
【裁判日期】    970114
【裁判案由】    台灣地區與大陸地區人民關係條例
【裁判全文】
臺灣臺北地方法院刑事判決              96年度訴字第1315號
公  訴  人  臺灣臺北地方法院檢察署檢察官
被      告  戊○○
選任辯護人  杜英達律師
            范翔智律師
被      告  乙○○
選任辯護人  姜明遠律師
被      告  己○○
選任辯護人  姚宗樸律師
被      告  辛○○
            庚○○
共      同
指定辯護人  本院公設辯護人  丙○○
上列被告等因臺灣地區與大陸地區人民關係條例案件，經檢察官
提起公訴（96年度偵字第10000、11564、11789、13409、15517
號），本院判決如下：
    主  文
戊○○共同意圖使女子與他人為性交之行為，而容留以營利，處
有期徒刑捌月，應召站零用金新臺幣參拾肆萬貳仟捌佰元、行動
電話貳支、零用金流水帳壹張、扣案如附表二所示物品，均沒收
。其餘被訴違反臺灣地區與大陸地區人民關係條例、使公務員登
載不實及意圖營利以脅迫、監控使女子與他人為性交之行為部分
，均無罪。
乙○○共同意圖營利而違反不得使大陸地區人民非法進入臺灣地
區之規定，處有期徒刑參年肆月，減為有期徒刑壹年捌月；又共
同行使明知為不實之事項，而使公務員登載於職務上所掌之公文
書，足以生損害於公眾及他人，處有期徒刑陸月，減為有期徒刑
參月；又共同明知為不實之事項，而使公務員登載於職務上所掌
之公文書，足以生損害於公眾及他人，處有期徒刑肆月，減為有
期徒刑貳月，應執行有期徒刑壹年拾月。其餘被訴妨害風化部分
均無罪。
辛○○共同意圖營利而違反不得使大陸地區人民非法進入臺灣地
區之規定，處有期徒刑參年貳月，減為有期徒刑壹年柒月；又共
同行使明知為不實之事項，而使公務員登載於職務上所掌之公文
書，足以生損害於公眾及他人，處有期徒刑肆月，減為有期徒刑
貳月；又共同明知為不實之事項，而使公務員登載於職務上所掌
之公文書，足以生損害於公眾及他人，處有期徒刑參月，減為有
期徒刑壹月又拾伍日。應執行有期徒刑壹年玖月。其餘被訴妨害
風化部分無罪。
庚○○共同意圖營利而違反不得使大陸地區人民非法進入臺灣地
區之規定，處有期徒刑參年貳月，減為有期徒刑壹年柒月；又共
同明知為不實之事項，而使公務員登載於職務上所掌之公文書，
足以生損害於公眾及他人，處有期徒刑肆月，減為有期徒刑貳月
。應執行有期徒刑壹年捌月。其餘被訴妨害風化部分無罪。
己○○無罪。
    事  實
一、乙○○、辛○○、庚○○明知大陸地區人民非經主管機關許
    可不得進入臺灣地區，且不得使大陸地區人民非法進入臺灣
    地區，亦明知大陸地區人民子○○、卯○○（另經檢察官分
    別為職權不起訴處分及緩起訴處分，並於民國96年8月15日
    、96年9月19日經強制出境）擬自大陸地區以假結婚之方式
    來臺工作，實際並無與辛○○、庚○○結婚之真意，乙○○
    竟因貪圖新臺幣（下同）5萬元之酬金，辛○○、庚○○因
    貪圖每月3萬元之假老公人頭費，而由乙○○、辛○○與真
    實姓名年籍不詳之「天○○即劉哥」、「Peter」、「麥可
    」成年男子及子○○，共同基於意圖營利使大陸地區人民子
    ○○非法進入臺灣地區、行使及使公務員登載不實文書之犯
    意聯絡，庚○○與「Peter」、「麥可」及卯○○，共同基
    於意圖營利使大陸地區人民卯○○非法進入臺灣地區、使公
    務員登載不實文書之犯意聯絡，由乙○○、「天○○即劉哥
    」、「Peter」分別安排辛○○、庚○○出境赴大陸地區後
    ，與子○○、卯○○分別於附表一所示時間在該地廣西壯族
    自治區完成公證結婚，虛偽辦理結婚之登記手續，藉以向該
    地公證處取得如附表一所示之大陸地區結婚公證書（以下簡
    稱結婚公證書），使子○○、卯○○取得形式上之配偶身分
    。辛○○返國後，即在附表一所示時間，向臺北縣政府警察
    局新莊分局泰山分駐所，填具「大陸地區人民進入臺灣地區
    保證書」（以下簡稱保證書），辦理子○○進入臺灣地區之
    保證責任，使辦理前開事項之警員地○○、巡佐宇○○將不
    實之配偶資料記載於其職務上所掌之保證書之「對保或證明
    機關（構）簽註意見欄」，足生損害於警察機關對於大陸地
    區及臺灣地區人民婚姻狀況之管理正確性。辛○○、庚○○
    復分別於附表一所示時間，親持上開「結婚公證書」至財團
    法人海峽交流基金會（以下簡稱海基會）辦理該結婚公證書
    之驗證，於同日經海基會核發如附表一所示之驗證證明書，
    而在附表一所示時間至內政部警政署入出境管理局（以下簡
    稱境管局），填具「大陸地區人民入出臺灣地區申請書」（
    其上載明與子○○、卯○○為夫妻配偶關係，以下簡稱旅行
    證申請書）等文件，並將戶籍謄本、結婚公證書、驗證證明
    書、保證書，持向境管局之承辦人員行使，以辛○○、庚○○之配偶來臺團聚為由，申請大陸地區人民子○○、卯○○
    進入臺灣地區之旅行證，經境管局承辦公務員為實質審查後
    ，因未能發覺辛○○與子○○、庚○○與卯○○假結婚之實
    情，乃於附表一所示時間核發附表一所示之「中華民國臺灣
    地區入出境許可證」（即旅行證）予子○○、卯○○。子○○、卯○○接獲上開核准來臺探親之文件後，即持之於95年
    10 月23日、95年12月28日以團聚為由搭機抵達桃園中正國
    際機場而非法入境臺灣地區，違反不得使大陸地區人民進入
    臺灣地區之規定，辛○○、庚○○旋分別於95年11月22日、
    96年3月12日持該等結婚公證書及海基會證明書等資料，前
    往臺北縣泰山鄉戶政事務所、臺北市大安區戶政事務所填具
    「結婚登記申請書」申請辦理結婚登記，使承辦戶籍登記之
    公務員，將辛○○與子○○、庚○○與卯○○結婚之不實事
    項登載於其職務上所掌之戶籍登記簿、戶口名簿、戶籍謄本
    等公文書，足以生損害於戶政機關對結婚登記管理及人民身
    分關係管理之正確性。
二、辛○○、庚○○接機後，即將子○○、卯○○交付與「Pete
    r」，子○○、卯○○即透過「Peter」及「麥可」經營之應
    召站媒介以每次3,000元之對價與不特定男客從事性交易，
    戊○○自95年9月1日起受僱於上揭應召集團，與真實姓名年
    籍不詳綽號分別為「小王」、「麥克」、「Peter」、「偉
    偉」、「小黑」、「小張」、「小凱」之成年男子，以及真
    實年籍、姓名均不詳、綽號分別為「阿姐」、「大姐」、「
    小優」、「APPLE」、「唐姐」之成年女子，共同基於意圖
    使女子與他人為性交行為而引誘、容留、媒介以營利之犯意
    聯絡，由應召集團安排如附表二所示之女子藏匿於附表二所
    示之公寓套房內從事性交易，戊○○則以0000000000號、00
    00000000號行動電話與應召集團成員聯絡，並以每月3萬元
    之報酬，負責清潔管理如附表二所示之公寓套房，供應召女
    子住宿及性交易接客使用，並負責看顧應召女子之生活起居
    、過濾來客身分、支付應召站平常開銷、繳納公寓套房之水
    電費、房租及管理費等工作。
三、嗣於96年3月26日、96年5月10日分別為警前往附表二所示之
    套房執行搜索，當場查獲子○○與未○○進行性交易，宙○○○○○○○ ○○○○○、午○○於套房內等待應召站之指示候客，辰○
    與申○○、丑○○與酉○○、壬○○與癸○○、巳○與戌○○、寅○○與玄○○進行性交易，卯○○及亥○○於套房內
    等待應召站之指示候客，並扣得如附表二所示之物品，復於
    96年5月10日在臺北市中山區○○○路○段96號12樓之22戊○○之居處扣得應召站零用金34萬2,800元、行動電話0000000
    000、0000000000（含晶片卡）2支及應召站96年5月份零用
    金流水帳1張，始查知上情。
四、案經臺北市政府警察局文山第一分局報告臺灣臺北地方法院
    檢察署檢察官偵查起訴。
    理  由
壹、程序方面：
一、證人子○○、午○○、卯○○、壬○○、丑○○、巳○、亥
    ○○、寅○○於偵查中向檢察官所為之陳述，係「依法應具
    結而未具結」所為之陳述，均不得作為證據。按刑事訴訟法
    第158條之3規定「證人、鑑定人依法應具結而未具結者，其
    證言或鑑定意見，不得作為證據」，是本件證人子○○於96
    年4月4日，證人午○○於96年3月27日、96年8月17日，證人
    卯○○於96年8月16日，證人壬○○於96年5月11日、96年6
    月13日，證人丑○○於96年5月11日，證人巳○於96年5月11
    日、96年8月16日，證人亥○○於96年5月11日、96年6月13
    日，證人寅○○於96年5月11日、96年6月13日、96年7月27
    日在偵查中向檢察官所為之陳述，係就待證事實有重要關係
    之親身知覺、體驗事實所為之陳述，即居於證人之地位，依
    前揭說明，自應依法命其具結，使證人知悉其有據實陳述之
    義務，以擔保其證言之真實性，該供述證據始具證據能力，
    惟檢察官並未踐行人證之法定訊問程式，揆諸前揭說明，上
    開檢察官訊問證人子○○、午○○、辰○、卯○○、壬○○
    、丑○○、巳○、亥○○、寅○○於偵查時依法應令其等具
    結而未具結之上開訊問筆錄，均不得作為證據。
二、按被告以外之人（包括證人、鑑定人、告訴人、被害人及共
    同被告等）於偵查中向檢察官所為陳述，除顯有不可信之情
    況者外，得為證據，刑事訴訟法第159條之1第2項定有明文
    。蓋因檢察官與法官同為司法官署，且檢察官代表國家偵查
    犯罪，依法有訊問被告、證人及鑑定人之權力，且須對被告
    有利、不利之情形均應注意，況徵諸實務運作，檢察官實施
    刑事偵查程序，亦能恪遵法定程序之要求，不致有違法取證
    情事且可信度極高，是被告以外之人前於偵查中已具結而為
    證述，除反對該項供述得具有證據能力之一方，已釋明「顯
    有不可信之情況」之理由外，不宜以該證人未能於審判中接
    受他造之反對詰問為由，即遽指該證人於偵查中之陳述不具
    證據能力，方符前揭法條之立法意旨。是證人子○○於96年
    3月27日、96年4月18日，證人午○○於96年8月24日，證人
    宙○○○○○○○ ○○○○○於96年3月28日、96年5月11日，證人辰○於
    96年8月24日，證人卯○○於96年8月24日，證人壬○○於96
    年8月14日，證人丑○○於96年8月14日，證人巳○於96年8
    月24日，證人亥○○於96年8月14日、96年8月24日，在檢察
    官偵查時具結所為之證述，被告等未曾提及檢察官在偵查時
    ，有任何不法取供之情形，是客觀上並無顯不可信之情況，
    前揭證人於偵查中經具結之證言自具有證據能力。
三、按「被告以外之人於審判中有下列情形之一，其於檢察事務
    官、司法警察官或司法警察調查中所為之陳述，經證明具有
    可信之特別情況，且為證明犯罪事實之存否所必要者，得為
    證據：三、滯留國外或所在不明而無法傳喚或傳喚不到者。
    」刑事訴訟法第159條之3第3款定有明文。而按所謂「具有
    可信之特別情況」，依法院辦理刑事訴訟案件應行注意事項
    第91條之規定係指陳述時之外在環境及情況具有特別可信之
    情形。參照最高法院94年度臺上字第1653號判決意旨所示「
    警詢中之陳述具備可信性與必要性」係指事實審法院除應衡
    酌該警詢筆錄作成之外部情況，就詢問有無出於不正方法、
    陳述是否出於非任意性、有無違反法定障礙事由期間不得詢
    問及禁止夜間詢問之規定、詢問時是否踐行應先告知義務、
    警詢筆錄所載與錄音或錄影內容是否相符等有無排除證據能
    力等各項，為該警詢中陳述適法性與否為整體之考量外，兼
    須就該審判外之先前陳述內容，是否與基於發見真實之需求
    ，具有重要關係等之判斷依據，於理由中為必要之說明。是
    以證人雖然有符合刑事訴訟法第159條之3第3款之規定，然
    證人證詞應有特別可信之情形才可作為證據。證人子○○、
    辰○、卯○○、壬○○於於警詢中所為陳述，性質上固為被
    告以外之人於審判外之陳述。惟查：證人子○○、辰○、卯
    ○○、壬○○業分別於96年8月15日、96年9月19日、96年9
    月19日、96年10月17日強制出境遣返大陸，有內政部入出國
    及移民署96年10月24日移署資處伶字第09611888110號函在
    卷可稽（本院卷第114頁），現所在亦不明確，是本院已無
    法再行傳喚證人子○○、辰○、卯○○、壬○○到庭，而本
    件證人子○○、辰○、卯○○、壬○○由員警詢問所製作之
    警詢筆錄上記載「（警方問：上記年籍資料是否正確？）正
    確。（警方問：是否要請律師到場？）不用。…（警方問：
    本警詢筆錄是否在你自由意識下所陳述？是否有遭受警方強
    暴、脅迫、利誘、詐欺、疲勞訊問或其他不正之方法而為不
    實之陳述？）都是在我自由意識下所回答；都沒有（警方問
    ：以上所說是否都實在？）實在。」訊問結束時並載明「上
    開筆錄經口述朗誦予受詢問人確認無訛後始簽名」，並經子
    ○○、辰○、卯○○、壬○○簽名按捺指印等情，該警詢筆
    錄作成之外部情況，並無出於不正方法、證人子○○、辰○
    、卯○○、壬○○之陳述出於任意性、並無違反法定障礙事
    由期間不得詢問及禁止夜間詢問之規定、詢問時有踐行應先
    告知義務，以警詢過程而言，予其等自然完全陳述之機會，
    當無不正取證之瑕疵，應認具有可信之特別情況擔保，且為
    證明犯罪事實之存否所必要，依刑事訴訟法第159條之3第3
    款之規定，證人子○○、辰○、卯○○、壬○○之警詢陳述
    具有證據能力，可為證據使用。被告等及其等辯護人均以證
    人子○○、辰○、卯○○、壬○○於警詢中所為陳述，俱為
    被告以外之人於審判外之陳述而謂無證據能力云云，尚有誤
    會。
四、至卷附之非供述證據，均非依憑人之記憶再加以轉述而得，
    殊無傳聞證據排除法則之適用，復無證據證明係由公務員違
    背法定程序或經偽造、變造所取得，且與本案具有關聯性，
    應認卷內非供述證據均有證據能力。
貳、實體方面：
一、被告戊○○、辛○○、庚○○對上揭犯行，均坦認不諱，被
    告乙○○固坦承明知子○○擬自大陸地區以假結婚之方式來
    臺工作，實際並無與辛○○之真意，仍以5萬元之酬金與真
    實姓名年籍不詳之「天○○即劉哥」、「Peter」臺灣地區
    成年男子共同使子○○以假結婚方式進入臺灣地區，由其與
    「天○○即劉哥」、「Peter」安排辛○○出境赴大陸地區
    後，安排辛○○與子○○於附表一所示時間在該地廣西壯族
    自治區完成公證結婚，虛偽辦理結婚之登記手續，藉以向該
    地公證處取得大陸地區結婚公證書，使子○○取得形式上之
    配偶身分後，其再與子○○一同搭機返臺，將子○○交與「
    天○○即劉哥」及「Pe ter」等情，惟矢口否認使公務員登
    載不實之犯行，辯稱子○○進入臺灣地區後其未辦理任何登
    記手續云云。辯護人則為被告乙○○辯護稱：被告僅負責在
    大陸地區辦理結婚登記將子○○帶至臺灣，至於辛○○在臺
    灣所辦理相關資料，被告不知悉等語。
二、經查：
  (一)被告辛○○、庚○○對於上開犯行，均坦認不諱，核與證人
    子○○於警詢及96年4月18日偵查、證人卯○○於96年8月24
    日偵查中之證述情節相符，並有中華民國臺灣地區入出境許
    可證、大陸居民往來臺灣通行證、大陸地區人民入出臺灣地
    區申請書、海基會證明書、結婚公證書、大陸地區人民進入
    臺灣地區保證書各2紙在卷可稽，此部分之事實自堪認定。
  (二)又證人子○○與被告辛○○、證人卯○○與被告庚○○並無
    結婚之真意，而係欲藉由假結婚使證人子○○、卯○○進入
    臺灣地區打工等情，已經證人子○○於警詢及96年4月18日
    偵查、證人卯○○於96年8月24日偵查中證述明確，輔以證
    人子○○、卯○○與被告乙○○、辛○○、庚○○間並無仇
    隙，證人子○○、卯○○應無故意誣陷被告等之可能，況證
    人子○○、卯○○係自大陸地區入境之大陸人民，一旦為警
    查知其等係假結婚，旋即面臨遣返之命運，此亦為證人子○○、卯○○所明知，若證人與被告確係真結婚，證人子○○
    、卯○○自不可能任意以假結婚之不實事項誣陷其臺灣夫婿
    即被告辛○○、庚○○，且即遭遣返之理。
  (三)另被告戊○○對於上開犯罪事實，亦供承不諱，並經證人子
    ○○於96年4月7日警詢，證人辰○於96年5月10日警詢，證
    人午○○於96年8月24日偵查，證人宙○○○○○○○ ○○○○○於96年3
    月28日偵查，證人卯○○於96年8月24日偵查，證人壬○○
    於96年5月10日警詢，證人丑○○於96年8月14日偵查，證人
    巳○於96年8月24日偵查，證人亥○○於96年8月14日偵查，
    證述藏匿於附表二所示公寓套房從事性交易等語明確，另證
    人卯○○於96年8月24日偵查中證稱戊○○曾至其房間拿取
    擦身體用的厚衛生紙等語（臺灣臺北地方法院檢察署96年度
    偵字第13409號卷第56頁），另證人丑○○於96年8月14日偵
    查中亦證稱被告戊○○曾經送過瓦斯至其套房等語（臺灣臺
    北地方法院檢察署96年度偵字第11789號卷第18頁），證人
    巳○於96年8月24日偵查中證稱案發前1、2個月，曾經有客
    人沒錢卻來性交易，其致電「阿姐」後戊○○就來跟客人談
    ，解決此事等語（臺灣臺北地方法院檢察署96年度偵字第
    13409號卷第56、58頁）相符，此外，並有扣案之應召站零
    用金34萬2,800元、行動電話0000000000、0000000000號（
    含晶片卡）2支、應召站96年5月份零用金流水帳1張可資佐
    證，足認被告自白確與事實相符，其犯行堪以認定。
  (四)按共同正犯之成立，有以共同犯意而共同實施犯罪構成要件
    之行為者，有以自己犯罪之意思，參與犯罪構成要件以外之
    行為者，有雖以幫助他人犯罪之意思而參與犯罪構成要件之
    行為者，有以自己犯罪之意思，事前同謀推由一部分實施犯
    罪之行為者，均屬之，司法院大法官會議釋字第109號解釋
    可供參考。蓋共同正犯，係共同實施犯罪行為之人，在共同
    意思範圍內，各自分擔犯罪行為之一部，相互利用他人之行
    為，以達其犯罪之目的，其成立不以全體均參與實施犯罪構
    成要件之行為為要件。共同正犯之意思聯絡，不以數人間直
    接發生者為限，間接之聯絡者，亦包括在內，復不限於事前
    有所謀議，僅於行為當時有共同犯意之聯絡，於行為當時，
    基於相互之認識，不論明示通謀或相互間默示合致，以共同
    犯罪之意思參與，均屬之；而行為分擔，亦不以每一階段皆
    有參與為必要，倘具有相互利用其行為之合同意思所為，仍
    應負共同正犯之責，蓋共同正犯，於合同意思範圍內，組成
    一共犯團體，團體中任何一人之行為，均為共犯團體之行為
    ，他共犯均須負共同責任，初無分別何一行為係何一共犯所
    實施之必要（最高法院92年度臺上字第40號、87年度臺非字
    第35號、85年度臺上字第4962號、88年度臺上字第2230號、
    第2858號判決、73年臺上字第1886號、77年臺上字第21 35
    號判例意旨參照）。經查，被告乙○○雖未與辛○○同往申
    辦不實保證書及結婚登記，然被告乙○○、辛○○、「天○○即劉哥」、「Peter」及「麥可」事前既已同謀使大陸地
    區人民子○○以假結婚方式入境臺灣，被告乙○○且為辛○○及子○○辦理大陸地區結婚登記及子○○入境手續，最後
    亦達成使子○○非法入境臺灣，則被告乙○○、辛○○、「
    天○○即劉哥」、「Peter」與「麥可」間就上述行為，有
    犯意連絡、行為分擔，均應論以共同正犯。被告乙○○及辯
    護意旨所辯，顯不可採。
  (五)按臺灣地區人民與大陸地區人民結婚之方式及其他要件，依
    行為地之規定，臺灣地區與大陸地區人民關係條例第52條第
    1項定有明文，而大陸地區現施行之中華人民共和國民法通
    則第58條第1項第4款規定：「惡意串通，損害國家、集體或
    第三人利益之行為無效。」，依此說明，可知依大陸地區法
    律在大陸地區假結婚係屬無效，而本案被告辛○○、庚○○
    係在臺灣地區設有戶籍之臺灣地區人民（有其等戶籍資料在
    卷可佐），子○○、卯○○則為大陸地區人民，其等在大陸
    地區廣西壯族自治區雖曾公證結婚，實則彼等並無結婚之真
    意，參之前揭法律規定，依行為地即大陸地區之法律規定，
    被告辛○○與子○○，被告庚○○與卯○○之婚姻，應屬無
    效婚無疑。次按大陸地區人民非經主管機關許可，不得進入
    臺灣地區，臺灣地區與大陸地區人民關係條例第10條第1項
    定有明文，而大陸地區人民為臺灣地區人民之配偶，得申請
    進入臺灣地區團聚，大陸地區人民進入臺灣地區許可辦法第
    4 條第1項亦規定甚明。又臺灣地區與大陸地區人民關係條
    例第79條第2項對於違反同條例第15條第1款所定不得使大陸
    地區人民非法進入臺灣地區之處罰，旨在防止大陸地區人民
    非法進入臺灣地區，以維護臺灣地區之安全與安定；所稱「
    非法」，自應從實質上之合法性予以判斷，凡評價上違反法
    秩序之方法，均屬「非法」。參照行政程序法第119條第1款
    、第2款規定，受益人以詐欺、脅迫或賄賂方法，使行政機
    關作成行政處分者；或對重要事項提供不正確資料或為不完
    全陳述，致使行政機關依該資料或陳述而作成行政處分者，
    其信賴不值得保護。故被告乙○○、辛○○、庚○○、「天
    ○○即劉哥」、「Peter」及「麥可」等人為達到使大陸地
    區人民子○○、卯○○得依上開規定入境臺灣地區之目的，
    由被告辛○○與子○○、被告庚○○與卯○○在大陸地區通
    謀虛偽結婚，以不實之結婚證明辦理相關入境手續，憑以進
    入臺灣地區，其所持之入境許可文件雖係入出境主管機關所
    核發，形式上為合法，但因以詐欺方法而取得，藉以規避對
    大陸地區人民進入臺灣地區之管制，即不具實質上之合法性
    ，仍屬非經合法手續進入臺灣地區（最高法院著有92年度臺
    上字第40號判決可參）。是以被告乙○○及辯護意旨另辯稱
    ：其所為申辦手續均依法律規定，並無違法云云，亦無足採
    。
  (六)按結婚應以當事人之一方為申請人，為結婚之登記，戶籍法
    第17條及第35條分別定有明文；而登記之際並應提出證明文
    件予戶政機關查驗後，即應予以登載，戶籍法施行細則第13
    條第2項、第17條亦定有明文，是關於結婚之戶籍登記，戶
    籍機關當僅有形式審查權而無實質審查權，此觀之戶籍法第
    54 條申請人故意為不實之申請，應處9,000元以下罰鍰一節
    ，即可知之，是明知無結婚之實，卻使戶政機關之公務員為
    結婚之登記，自構成刑法第214條之明知不實事項使公務員
    登載不實罪。被告辛○○、庚○○為使大陸地區女子子○○
    、卯○○得以進入臺灣地區，以虛偽結婚方式，取得大陸地
    區之結婚證明書後，回臺申請辦理登記結婚而使我國戶政機
    關憑以登載上開虛偽不實之結婚、配偶資料於其職務上所製
    作之戶籍登記簿上，並據以核發領得配偶欄已登載為大陸女
    子之不實戶籍謄本及戶口名簿之公文書之犯行，自足成立刑
    法第214條之使公務員登載不實罪，辯護意旨所辯尚不足採
    。
  (七)綜上所述，被告乙○○所辯，顯無足取，本件事證明確，被
    告戊○○、乙○○、辛○○、庚○○之犯行洵堪認定，應依
    法論科。
三、論罪科刑之理由：
  (一)按引誘指逗引誘惑之意，即男女初無與人為性交之意思，因
    行為人之逗引誘惑而始與人為性交之意；媒介指居間介紹，
    使男女因行為人之介紹牽線行為而能與他人為性交；容留指
    提供為性交之場所而言。如行為人引誘、媒介於前，復加以
    容留在後，其引誘、媒介之低度行為應為容留之高度行為所
    吸收，應包括的構成意圖使男女與他人為性交而容留以營利
    之一罪（最高法院94年度臺上字第6002號判決可資參照）。
    本件被告戊○○受僱於真實姓名年籍不詳之「小王」、「麥
    可」、「Peter」、「偉偉」、「小黑」、「小張」、「小
    凱」之成年男子，以及真實年籍、姓名均不詳、綽號分別為
    「阿姐」、「大姐」、「小優」、「APPLE」、「唐姐」之
    成年女子經營提供性交易服務之應召站，有固定營業場所，
    並媒介進而容留成年女子與男客從事性交之行為，再收取費
    用抽成牟利，被告戊○○並以每月3萬元之代價受僱應召站
    ，就近居住於應召站為其承租之套房內，以方便修繕附表二
    之應召套房、過濾客人身分、支付應召站平常開銷，被告戊○○基於營利之意圖共犯使男女與他人為性交而容留犯行甚
    明。核被告戊○○所為，係犯刑法第231條第1項之意圖使女
    子與他人為性交行為而容留以營利罪。
  (二)被告乙○○、辛○○為使大陸地區人民子○○得依據上開規
    定入境臺灣地區，縱辛○○與子○○無結婚合意仍與之於大
    陸地區辦理結婚手續，其以徒具外觀合法形式之結婚，任由
    子○○以探親為由申請來臺，藉以規避我國政府對大陸地區
    人民入境之管制，被告等實質上形同以非法手段使大陸地區
    人民進入臺灣已如前述，且被告乙○○與「天○○即劉哥」
    約定以假結婚之方式使大陸地區人民子○○進入臺灣，由「
    天○○即劉哥」給付被告乙○○20萬元，扣除機票、介紹費
    、大陸地區開銷、辦理假結婚手續等費用後，所餘5萬元為
    其利潤，業據被告乙○○自承在卷，而被告辛○○與自稱「
    天○○即劉哥」、「Peter」、「麥可」之人約定，由其充
    當子○○之配偶，其等得因此獲得每月3萬元之人頭費等情
    ，已經證人子○○證述明確，故被告乙○○、辛○○主觀上
    當係基於營利之意圖甚明。次以，被告辛○○於如附表一所
    載之時間至臺北縣新莊分局泰山分駐所，填具「大陸地區人
    民進入臺灣地區保證書」，致使該局警員僅依其陳述而為形
    式審查，將被告辛○○所稱其與子○○係夫妻關係之不實事
    項，登載於上開保證書之對保或證明機關（構）簽註意見欄
    內，嗣後又持上開使公務員登載不實事項之公文書於境管局
    行使之，另被告辛○○又於附表一所示時間，至臺北縣泰山
    鄉戶政事務所辦理結婚登記，足以生損害於警察機關對於大
    陸地區、臺灣地區人民婚姻狀況之管理正確性。故核被告乙○○、辛○○所為，係犯基於營利之意圖而違反臺灣地區與
    大陸地區人民關係條例第15條第1款不得使大陸地區人民非
    法進入臺灣地區之規定，應依同條例第79條第2項處斷、刑
    法第216條、第214條之行使使公務員登載不實事項於公文書
    罪及刑法第214條使公務員登載不實罪。
  (三)被告庚○○為使大陸地區人民卯○○得依據上開規定入境臺
    灣地區，縱庚○○與卯○○無結婚合意仍與之於大陸地區辦
    理結婚手續，其以徒具外觀合法形式之結婚，任由卯○○以
    探親為由申請來臺，藉以規避我國政府對大陸地區人民入境
    之管制，被告等實質上形同以非法手段使大陸地區人民進入
    臺灣已如前述，且被告庚○○與「Peter」、「麥可」等人
    約定，由其充當卯○○之配偶，其得因此獲得每月3萬元之
    人頭費等情，已經證人卯○○證述明確，故被告庚○○主觀
    上當係基於營利之意圖甚明。另被告庚○○又於附表一所示
    時間，至臺北市大安區戶政事務所辦理結婚登記，足以生損
    害於戶政機關對於大陸地區、臺灣地區人民婚姻狀況之管理
    正確性。核被告庚○○所為，係違反臺灣地區與大陸地區人
    民關係條例第15條第1款、應依同條例第79條第2項處斷及刑
    法第214條使公務員登載不實罪。
  (四)被告戊○○與真實姓名年籍不詳之「小王」、「麥可」、「
    Peter」、「偉偉」、「小黑」、「小張」、「小凱」之成
    年男子，以及真實年籍、姓名均不詳、綽號分別為「阿姐」
    、「大姐」、「小優」、「APPLE」、「唐姐」之成年女子
    就妨害風化之犯行，互有犯意之聯絡及行為之分擔，被告乙○○、辛○○與「天○○即劉哥」、「Peter」、「麥可」
    與大陸地區女子子○○，就行使及使公務員登載不實文書、
    使大陸地區人民非法進入臺灣地區之犯行，互有犯意之聯絡
    與行為之分擔，被告庚○○與「Peter」、「麥可」及大陸
    地區女子卯○○，就使公務員登載不實文書、使大陸地區人
    民非法進入臺灣地區之犯行，互有犯意之聯絡與行為之分擔
    ，應分別論以共同正犯。
  (五)被告辛○○於使公務員登載不實事項於公文書之行為後，復
    持該公文書以行使，使公務員登載不實事項於公文書罪之低
    度行為應為行使之高度行為所吸收，不另論罪。
  (六)按所謂集合犯，係一種構成要件類型，亦即立法者針對特定
    刑罰規範之構成要件，已預設其本身係持續實行之複次行為
    ，具備反覆、延續之行為特徵，將之總括或擬制成一個構成
    要件之「集合犯」行為；此種犯罪，以反覆實行為典型、常
    態之行為方式，具侵害法益之同一性，因刑法評價上為構成
    要件之行為單數，因而僅包括的成立一罪。刑事法若干犯罪
    行為態樣，本質上原具有反覆、延續實行之特徵，立法時既
    予特別歸類，定為犯罪構成要件之行為要素，則行為人基於
    概括之犯意，在密切接近之一定時、地持續實行之複次行為
    ，倘依社會通念，於客觀上認為符合一個反覆、延續性之行
    為觀念者，於刑法評價上，即應僅成立一罪，俾免有重複評
    價、刑度超過罪責與不法內涵之疑慮；學理上所稱「集合犯
    」之職業性、營業性或收集性等具有重複特質之犯罪均屬之
    ，例如經營、從事業務、收集、販賣、製造、散布等行為概
    念者是（最高法院96年度臺上字第3064號、95年度臺上字第
    1079號判決意旨參照）。而刑法第231條第1項前段之意圖使
    女子與他人為猥褻行為，而容留以營利罪，本質上即具有反
    覆性，倘行為人在密切接近之一定時間及空間內反覆容留、
    媒介女子與他人為猥褻之行為，無非以此營利之營業性犯罪
    所當然，於行為概念上，應認為包括的一罪，無連續犯或併
    合論罪可言，於刑法評價上自應僅成立集合犯一罪。本案被
    告戊○○自95年9月1日起至96年5月10日為警查獲時止，在
    附表二所示地址多次反覆持續媒介、容留女子與不特定男客
    為猥褻行為以牟利而未曾間斷，是其與應召集團成員共同經
    營應召之營業性行為，於概念上應評價為包括的一罪之集合
    犯而僅論以一罪。
  (七)被告乙○○、辛○○所犯行使使公務員登載不實公文書、使
    公務員登載不實文書、意圖營利而違反不得使大陸地區人民
    非法進入臺灣地區之規定罪間，被告庚○○所犯使公務員登
    載不實公文書及意圖營利而違反不得使大陸地區人民非法進
    入臺灣地區之規定罪間，犯意各別，行為不同，應分論併罰
    。
  (八)起訴書雖漏載被告辛○○向前述警察機關取得保證書之行為
    係屬使公務員登載不實之情節，惟查其犯罪事實欄內已敘明
    被告辛○○曾持前揭保證書向境管局公務員行使以便申辦子
    ○○之旅行證用，公訴意旨漏未斟酌上開情節，而認被告辛○○僅犯刑法第214條之罪，漏論同法第216條之罪，然使公
    務員登載不實行為與行使之行為間，有低度行為與高度行為
    之吸收關係，故本院就該部分自得併予審究，並補充適用刑
    法第216條規定。
  (九)爰審酌被告等之素行、智識程度以及為牟取小利，圖以不勞
    而獲，竟非法使大陸地區人民入境臺灣，被告辛○○、庚○○，為圖坐領人頭老公費，被告戊○○受僱應召集團，其犯
    罪動機、目的實屬可議，且對於國家安全及社會治安，不無
    造成潛在之威脅，並考量被告等各自參與犯罪之程度深淺、
    角色分工及所分得之利益多寡，惟犯後尚知坦認犯行，態度
    良好等及其他一切情狀，各量處如主文所示之刑。
  (十)被告乙○○、辛○○、庚○○所犯之罪，均合於中華民國
    96年罪犯減刑條例之減刑規定，應依該條例予以減刑，並定
    其等應執行刑。
四、至於警方在查獲被告戊○○時扣案之應召站零用金34萬2,80
    0元、行動電話0000000000、0000000000號2支、應召站96年
    5 月份零用金流水帳1張及附表二所示之扣案物品（不含現
    金），均係被告戊○○或共犯之應召集團成員所有且俱供其
    等本案犯罪所用之物（未使用過之保險套部分應係供犯罪預
    備之物，附此指明），業據被告戊○○及證人宙○○○○○○○ ○○○○○、子○○、丑○○、寅○○、卯○○、辰○、壬○○供明
    在卷，爰依刑法第38條第1項第2款規定宣告沒收。扣案如附
    表二所示之現金共計24,400元，係屬共犯應召集團所有因本
    件犯罪所得之物，亦據證人丑○○陳述明確在卷，自應依刑
    法第38條第1項第3款規定宣告沒收之。扣案行動電話之晶片
    卡，依國內電信公司之一般定型化契約之約定，該等晶片卡
    之所有權乃屬各該發卡之電信公司所有，持用人僅取得使用
    權，非屬被告等人所有，亦非違禁物，自不得宣告沒收。至
    於在被告戊○○住處扣案之保險套18個及行動電話00000000
    00號（含晶片卡）1支，經被告戊○○自承供自己使用，無
    證據證明供本件犯罪所用，在附表二所示處所扣得之壬○○
    筆記型電腦1臺、巳○之大陸居民往來臺灣通行證1本及入出
    境許可證1本、午○○0000000000號行動電話、辰○0000000
    000號行動電話、丑○○0000000000號行動電話、亥○○000
    0000000、0000000000號行動電話，均無證據證明與被告戊○○及共犯犯本案有關，爰不予宣告沒收。
五、公訴意旨另以：被告乙○○另安排大陸地區女子辰○、卯○○、壬○○，與人蛇及應召集團所找得無結婚真意之臺灣地
    區男子己○○、庚○○、甲○，在大陸地區辦理結婚登記，
    再由己○○等人分別持大陸地區公證處核發之公證書回臺後
    ，向海基會辦理驗證，並前往戶籍所屬轄區之派出所申辦大
    陸地區人民進入臺灣地區保證書後，檢具戶籍謄本、大陸配
    偶之照片與大陸居民身分證影本、上開領得之結婚公證書、
    海基會驗證書、派出所保證書，並填妥大陸地區人民進入臺
    灣地區旅行證申請書後，以配偶名義，至境管局申請辰○等
    人來臺團聚，使境管局承辦人員審核後，據以核發辰○等人
    之大陸地區人民進入臺灣地區入出境許可證，准予自入境日
    起6個月內居留臺灣地區。辰○等人遂持上開許可證、大陸
    居民往來臺灣通行證搭機來臺，出示予我國境管局中正機場
    服務站面談官、航空警察局證照查驗大隊查驗官、海關人員
    等公務員查驗過並非法進入臺灣地區後，旋由前往接機之乙○○或臺籍假配偶將大陸地區女子轉交予應召集團成員，臺
    籍假配偶事後再分別前往戶籍所屬之戶政事務所辦理結婚登
    記，使不知情之承辦公務員將該不實結婚事項登載於職務上
    所掌之戶政資料上，足生損害於戶政機關戶政管理之正確性
    ，因認被告乙○○另涉犯違反臺灣地區與大陸地區人民關係
    條例第15條第1款、第79條第2項、刑法第214條使公務員登
    載不實文書罪嫌。訊據被告乙○○堅決否認前開犯行，辯稱
    ：未辦理己○○、庚○○、甲○與大陸女子辰○、卯○○、
    壬○○結婚，該部分其均未參與，亦不知情等語。經查：證
    人即共同被告己○○於偵查中具結證稱：其在桂林打高爾夫
    球時在餐飲部聊天，由餐飲部的員工介紹認識辰○後結婚等
    語（臺灣臺北地方法院檢察署96年度偵字第11564號卷第36
    頁）；證人辰○於警詢時證稱：其以結婚名義進入臺灣，未
    花錢，是真結婚等語（臺灣臺北地方法院檢察署96年度偵字
    第11564號卷第10頁）；證人壬○○於偵查中具結證稱：透
    過昆明的女性友人「小雨」介紹可以來臺灣賺錢，方式是要
    與臺灣人結婚，透過「小雨」認識「眼鏡」，「眼鏡」介紹
    其與甲○認識結婚，條件1個月要給甲○3萬元，要還給應召
    站20萬元等語（96年度偵字第11789號卷第21頁）。準此，
    共同被告己○○係於打球時經由他人介紹，而與大陸女子辰
    ○結婚，大陸女子壬○○亦係經由「小雨」及「眼鏡」之介
    紹始與甲○結婚，而證人卯○○於偵查中證稱：與被告庚○○係假結婚，透過「洪姐」介紹認識，「洪姐」說這樣可以
    來臺灣賺錢，過來臺灣的手續都是「洪姐」辦的，95年12月
    28 日來臺是庚○○及「Peter」來接機，有辦過流動人口登
    記聯單及結婚登記（臺灣臺北地方法院檢察署96年度偵字第
    13409號卷第47至49頁），未曾提及被告乙○○有引進其進
    入臺灣等語，此外，並無證據足證被告乙○○確有上開犯行
    ，是尚不得僅因被告乙○○確有以「假結婚真引進」方式使
    大陸地區女子子○○非法進入臺灣，即認被告乙○○亦有以
    上開方式使其他大陸地區女子辰○、卯○○、壬○○非法進
    入臺灣之犯行，既不能證明被告乙○○有此部分犯罪，本應
    就此部分諭知被告乙○○無罪之判決，惟因此部分若成立犯
    罪則與前開論罪部分，具有實質上一罪關係，是此部分自不
    另為無罪之諭知。
六、公訴意旨另以：無結婚真意之臺灣地區男子被告辛○○，經
    由人蛇及應召集團之安排，與大陸地區女子子○○在大陸地
    區辦理結婚登記後，再由辛○○持大陸地區公證處核發之公
    證書回臺後，向海基會辦理驗證，並前往戶籍所屬轄區之派
    出所申辦大陸地區人民進入臺灣地區保證書後，檢具戶籍謄
    本、大陸配偶之照片與大陸居民身分證影本、上開領得之結
    婚公證書、海基會驗證書、派出所保證書，並填妥大陸地區
    人民進入臺灣地區旅行證申請書後，以配偶名義，至境管局
    申請子○○來臺團聚，使境管局承辦人員審核後，據以核發
    子○○之大陸地區人民進入臺灣地區入出境許可證，准予自
    入境日起6個月內居留臺灣地區。子○○遂持上開許可證、
    大陸居民往來臺灣通行證搭機來臺，出示予我國境管局中正
    機場服務站面談官、航空警察局證照查驗大隊查驗官、海關
    人員等公務員查驗過並非法進入臺灣地區後，辛○○事後再
    前往戶籍所屬之戶政事務所辦理結婚登記，使不知情之承辦
    公務員將該不實結婚事項登載於職務上所掌之戶政資料上，
    足生損害於戶政機關戶政管理之正確性，而其餘大陸地區女
    子辰○、卯○○、壬○○亦以上述假結婚之方式，非法進入
    臺灣地區，因認被告辛○○就辰○、卯○○、壬○○非法入
    境臺灣地區部分，另涉犯違反臺灣地區與大陸地區人民關係
    條例第15條第1款、應依同條例第79條第2項處斷、刑法第
    214 條使公務員登載不實文書罪嫌。經查：證人即共同被告
    己○○於偵查中具結之證述及證人辰○於警詢時證述之內容
    已敘明如前，未曾提及被告辛○○就辰○與己○○經由結婚
    方式使辰○進入臺灣一節有何干係；證人卯○○於偵查中證
    述經由大陸友人「洪姐」介紹後，與庚○○以假結婚方式入
    境臺灣等語，無一提及被告辛○○參與其非法入境臺灣一事
    ；另證人壬○○於偵查中具結證稱：透過昆明的女性友人「
    小雨」介紹與甲○假結婚進入臺灣賺錢，透過「小雨」、「
    眼鏡」認識甲○而假結婚，亦無何提及被告辛○○參與其非
    法入境臺灣一事。準此，並無證據足證被告辛○○確有上開
    犯行，尚不得僅因被告辛○○確有以「假結婚真引進」方式
    使大陸地區女子子○○非法進入臺灣，即認被告辛○○有以
    上開方式使其他大陸地區女子辰○、卯○○、壬○○非法進
    入臺灣之犯行，既不能證明被告辛○○有此部分犯罪，本應
    就此部分諭知被告辛○○無罪之判決，惟因此部分若成立犯
    罪則與前開論罪部分，具有實質上一罪關係，是此部分自不
    另為無罪之諭知。
七、公訴意旨另以：無結婚真意之臺灣地區男子被告庚○○，經
    由人蛇及應召集團之安排，與大陸地區女子卯○○在大陸地
    區辦理結婚登記後，再由庚○○持大陸地區公證處核發之公
    證書回臺後，向海基會辦理驗證，並前往戶籍所屬轄區之派
    出所申辦大陸地區人民進入臺灣地區保證書後，檢具戶籍謄
    本、大陸配偶之照片與大陸居民身分證影本、上開領得之結
    婚公證書、海基會驗證書、派出所保證書，並填妥大陸地區
    人民進入臺灣地區旅行證申請書後，以配偶名義，至境管局
    申請卯○○來臺團聚，使境管局承辦人員審核後，據以核發
    卯○○之大陸地區人民進入臺灣地區入出境許可證，准予自
    入境日起6個月內居留臺灣地區。卯○○遂持上開許可證、
    大陸居民往來臺灣通行證搭機來臺，出示予我國境管局中正
    機場服務站面談官、航空警察局證照查驗大隊查驗官、海關
    人員等公務員查驗過並非法進入臺灣地區後，庚○○事後再
    前往戶籍所屬之戶政事務所辦理結婚登記，使不知情之承辦
    公務員將該不實結婚事項登載於職務上所掌之戶政資料上，
    足生損害於戶政機關戶政管理之正確性，而其餘大陸地區女
    子子○○、辰○、壬○○亦以上述假結婚之方式，非法進入
    臺灣地區，因認被告庚○○就子○○、辰○、壬○○非法入
    境臺灣地區部分，另涉犯違反臺灣地區與大陸地區人民關係
    條例第15條第1款、應依同條例第79條第2項處斷、刑法第21
    4條使公務員登載不實文書罪嫌。經查：證人子○○於偵查
    中證稱：其與辛○○係假結婚，大陸友人介紹其透過「亮哥
    」（即乙○○）以假結婚方式來臺灣陪酒賣淫，來臺灣之前
    乙○○有給其辛○○的資料要其背，辛○○打電話與其核對
    台詞，結婚照片是乙○○找來的人假裝有辦喜宴，在柳州一
    個很偏僻的餐廳，後來乙○○和其一起坐飛機來臺灣等語（
    臺灣臺北地方法院檢察署96年度偵字第6805號卷一第127至
    130頁），無一提及被告庚○○涉及使其非法入境並申辦證
    件等情；證人即共同被告己○○於偵查中具結之證述及證人
    辰○於警詢時證述之內容已敘明如前，亦未曾提及被告庚○○就辰○與己○○經由結婚方式使辰○進入臺灣一節有何干
    係；另證人壬○○於偵查中具結證稱：透過昆明的女性友人
    「小雨」介紹與甲○假結婚進入臺灣賺錢，透過「小雨」、
    「眼鏡」認識甲○而假結婚，亦無何提及被告庚○○參與其
    非法入境臺灣一事。準此，並無證據足證被告庚○○確有上
    開犯行，尚不得僅因被告庚○○確有以「假結婚真引進」方
    式使大陸地區女子卯○○非法進入臺灣，即認被告庚○○有
    以上開方式使其他大陸女子子○○、辰○、壬○○非法進入
    臺灣之犯行，既不能證明被告庚○○有此部分犯罪，本應就
    此部分諭知被告庚○○無罪之判決，惟因此部分若成立犯罪
    則與前開論罪部分，具有實質上一罪關係，是此部分自不另
    為無罪之諭知。
參、無罪部分：
一、公訴意旨另以：被告戊○○與乙○○共組兩岸人蛇及應召集
    團，由人蛇及應召集團找得無結婚真意之臺灣地區男子辛○○、己○○、庚○○、甲○，與大陸地區女子子○○、辰○
    、卯○○、壬○○，在大陸地區辦理結婚登記並辦理後續手
    續後，使大陸地區女子進入臺灣，透過應召集團安排，連續
    與不特定男客為性交易，被告乙○○並意圖使宙○○○○○○○ ○○○○○、午○○、丑○○、巳○、亥○○、寅○○與他人為性交
    行為而營利，容留宙○○○○○○○ ○○○○○、午○○、丑○○、巳○
    、亥○○、寅○○等人，被告戊○○、乙○○復與人蛇及應
    召集團成員共同於子○○月經期間反鎖其房門，扣留子○○
    、卯○○之大陸地區人民進入臺灣地區入出境許可證，使其
    等無法外出，剝奪其等之行動自由。因認被告戊○○另涉有
    違反臺灣地區與大陸地區人民關係條例第15條第1款、第79
    條第2項意圖營利使大陸地區人民非法進入臺灣地區罪嫌、
    刑法第214條使公務員登載不實罪嫌及刑法第231條之1第1項
    妨害風化罪嫌；被告乙○○另涉犯刑法第231條第1項、第
    231條之1第1項妨害風化之罪嫌；被告辛○○、庚○○另涉
    犯刑法第231條第1項妨害風化罪嫌。被告己○○涉犯違反臺
    灣地區與大陸地區人民關係條例第15條第1款、第79條第2項
    意圖營利使大陸地區人民非法進入臺灣地區罪嫌、刑法第
    214 條使公務員登載不實罪嫌及刑法第231條第1項妨害風化
    罪嫌。
二、按犯罪事實應依證據認定之，無證據不得認定犯罪事實；又
    不能證明被告犯罪者，應諭知無罪之判決；刑事訴訟法第
    154條第2項、第301條第1項分別定有明文。另按認定犯罪事
    實應憑積極證據，倘積極證據不足以為不利於被告事實之認
    定時，即應為有利被告之認定，更不必有何有利之證據，最
    高法院30年上字第816號著有判例，所謂「積極證據足以為
    不利被告事實之認定」，依據同院76年臺上字第4986號判例
    意旨，係指據為訴訟上證明之全盤證據資料，在客觀上已達
    於通常一般之人均不致於有所懷疑，而得確信被告確曾犯罪
    之程度；若未達到此一程度，而有合理懷疑之存在時，即無
    從為被告有罪之確信。
三、被告戊○○被訴涉犯違反臺灣地區與大陸地區人民關係條例
    、刑法第214條使公務員登載不實文書罪嫌，及被告乙○○
    、辛○○、庚○○被訴涉犯刑法第231條妨害風化罪嫌部分
    ：
  (一)經查，揆諸被告乙○○於警詢、偵查中僅供述：「天○○即
    劉哥」想找一些大陸女子來臺從事陪酒及坐檯工作，所以委
    託其辦理子○○及辛○○假結婚及入境手續，「天○○」交
    給其20萬元，扣除機票、規費、手續費等，其賺取佣金約4
    、5 萬元，其帶子○○來臺後交給「Peter」各情而已（96
    年度偵字第10000號卷二第107至108頁），被告辛○○於偵
    查中坦認與子○○在大陸地區假結婚後，回臺辦理戶籍登記
    、結婚登記、流動人口登記、對保等事宜（96年度偵字第
    6805號卷二第278頁），並無一字言及被告戊○○曾經參與
    或謀議本件使大陸地區人民非法進入臺灣及使公務員登載不
    實犯行之情事；又細繹證人子○○、卯○○、壬○○之證述
    ，僅供承其等係透過「Peter」及大陸地區人民「小宇」「
    眼鏡」之介紹，與辛○○、庚○○、甲○以假結婚之方式來
    臺賣淫等情，未○○、酉○○、戌○○、玄○○於警詢時之
    陳述，僅不過坦承其等分別與子○○、丑○○、巳○、寅○○確有從事性交易而已，核其等所言亦不足以作為證明被告
    戊○○果有觸犯意圖營利使大陸地區人民非法進入臺灣地區
    及使公務員登載不實罪嫌之佐證。再依警扣案或偵查卷所附
    之物件，其中大陸地區人民入出臺灣地區申請書、保證書、
    大陸地區結婚公證書、臺灣地區旅行證、流動人口登記聯單
    ，僅不過為被告乙○○、辛○○、庚○○所涉意圖營利而使
    大陸地區人民非法進入臺灣地區罪嫌之佐證，扣得之應召站
    零用金34萬2,800元、行動電話0000000000、0000000000號
    （均含晶片卡）2支、應召站96年5月份零用金流水帳1張，
    僅為被告戊○○妨害風化之旁證。要之，依卷內所存證據，
    尚不足以據之推論被告戊○○確涉犯意圖營利使大陸地區人
    民非法進入臺灣地區及使公務員登載不實犯行。
  (二)次查：細繹證人子○○於警詢時所言，其於入境後，經被告
    辛○○將其從泰山家中帶到臺北市路邊交給「麥可」，「麥
    可」約31、32歲，175公分，身材高瘦，戴眼鏡，「Peter」
    約34、35 歲，168公分，身材矮胖，圓臉，房間內衛生紙、
    保險套及潤滑液等物品沒了，其會打電話給「麥可」，他再
    親自拿來，每次交易金額其先向客人收取，晚上交給「Pete
    r 」，每月15日「Peter」再將其總收入交付之等情（臺灣
    臺北地方法院檢察署96年度偵字第6805號卷二第212、213頁
    ），以及證人卯○○於偵查中所言，被告戊○○曾至其房間
    拿東西，所賺11萬元在經紀「麥可」或「Peter」手上一節
    （96年度偵字第13409號卷第56頁），可見子○○、卯○○
    從事賣淫之情節，係經由真實姓名年籍不詳綽號「Peter」
    或「麥可」之成年人所指示或介紹，賣淫所得亦全數交由「
    Peter」或「麥可」管理分配，並非由於被告乙○○、辛○○、庚○○之要求或居中安排所致。
  (三)再者，證人宙○○○○○○○ ○○○○○於偵查中具結證稱：其以觀光名
    義來臺後，友人「阿林」介紹其賣淫，一個客人3,000元，
    其拿700元，每月結算1次，一天固定做5個客人等語（臺灣
    臺北地方法院檢察署96年度偵字第6805號卷一第110頁）；
    證人午○○於偵查中具結證稱：其不認識乙○○，被查獲那
    天晚上8點去套房，「唐姐」就叫其直接到有監視器的房間
    ，監視器在右下角櫥櫃裡面，差不多8點半聽到外面右邊房
    間有乒砰聲，其打電話給「唐姐」，「唐姐」叫其把燈、電
    視都關起來，躺在床上假裝睡覺，其是看報紙應徵等語（臺
    灣臺北地方法院檢察署96年度偵字第13409號卷第60至61頁
    ）；證人丑○○於偵查中具結證稱：95年6、7月間，其和丈
    夫吵架，「阿姐」將其帶到新生北路2段96號9樓房間，叫其
    在該處安心做性交易，住、用都由「阿姐」提供，每個客人
    收3,000元，其賺1,000元等語（臺灣臺北地方法院檢察署96
    年度偵字第11789號卷第16頁）；證人巳○於偵查中具結證
    稱：未見過乙○○，有次客人做完不付錢，其打電話給「阿
    姐」，「阿姐」就派人來解決等語（臺灣臺北地方法院檢察
    署96年度偵字第13409號卷第58頁）；證人亥○○於偵查中
    具結證稱不認識乙○○等語（臺灣臺北地方法院檢察署96年
    度偵字第13409號卷第58頁）；證人寅○○於偵查中證稱：
    其離婚後朋友給其「阿姐」的電話，其自行聯絡後就在臺北
    市○○○路○段96號12樓之22號接客等語（臺灣臺北地方法
    院檢察署96年度偵字第10000號卷二第92頁）。足認宙○○○○○○○ ○○○○○、午○○、丑○○、巳○、亥○○、寅○○從事賣
    淫，係經由真實姓名年籍不詳綽號「阿林」、「唐姐」、「
    阿姐」之成年人所指示或介紹，賣淫所得亦全數交由該人管
    理分配，亦非由於被告乙○○之要求或居中安排所致。
  (四)此外，揆諸職司修繕賣淫地點物品、過濾客人身分及支付應
    召站開銷之被告戊○○於警詢中亦僅陳述：95年8月底看報
    紙到應召站應徵，95年9月1日開始上班，一個月3萬元，再
    貼其8,000元房租，賣淫女子的經紀人有「麥可」、「小黑
    」、「小張」、「偉偉」、「Peter」，有時公司的「小優
    」及「APPLE」會跟客人約在某處，叫其先去過濾客人，怕
    是警察，如果不可以，就不接這個客人，一開始應召站給其
    5 至10萬元當零用金，支付修繕應召套房、房租、水電、瓦
    斯等費用，後來就加到30萬元，公司覺得記帳差不多時，就
    和其聯絡拿記帳資料到林森北路與民生東路口的中華商銀給
    二名姓名不詳之成年男子，應召站幕後老闆應是「小王」等
    情而已（96年度偵字第10000號卷一第7至9頁），並無一字
    言及被告乙○○、辛○○、庚○○曾經參與或謀議本件妨害
    風化犯行之情事；又細繹證人未○○、酉○○、戌○○、玄
    ○○於警詢時之陳述，僅不過坦承其等分別與子○○、丑○○、巳○、寅○○確有從事性交易而已（臺灣臺北地方法院
    檢察署96年度偵字第6805號卷一第19頁、96年度偵字第1000
    0號卷一第69頁、第113頁、第149頁），核其等所言亦不足
    以作為證明被告乙○○、辛○○、庚○○果有觸犯妨害風化
    罪嫌之佐證。再依警扣案或偵查卷所附之物件，其中扣得之
    應召站零用金34萬2,800元、行動電話0000000000、0000000
    0000號（均含晶片卡）2支、應召站96年5月份零用金流水帳
    1 張，僅為被告戊○○妨害風化之證據，另有關大陸地區人
    民入出臺灣地區申請書、保證書、大陸地區結婚公證書、臺
    灣地區旅行證、流動人口登記聯單等亦不過為被告乙○○、
    辛○○、庚○○所涉意圖營利而使大陸地區人民非法進入臺
    灣地區罪嫌之旁證而已。要之，卷存證據，均無法據之推論
    被告乙○○、辛○○、庚○○確涉妨害風化犯行。
  (五)至於被告辛○○雖於偵訊陳述：其與子○○非真結婚，95年
    10 月底子○○來臺後，其接至泰山家中居住，其把戶籍登
    記、結婚登記及流動人口、對保辦妥後1星期，子○○就被
    「Peter」帶走，「劉哥」說把子○○辦進臺灣每月可以拿3
    萬元，一直拿到3月，因為其欠「劉哥」錢，所以每月直接
    扣1萬元由「Peter」拿給「劉哥」，其每月實拿2萬元等情
    （96 年度偵字第6805號卷二第278頁），然此僅不過可以認
    定被告辛○○與「Peter」、「天○○即劉哥」、乙○○謀
    議以假結婚方式使子○○入境臺灣地區之初，係有意以此方
    式讓子○○得以入境臺灣工作賺錢，進而陸續支付被告辛○○擔任人頭丈夫之費用，然尚不能證明被告乙○○、辛○○
    當時主觀上對於子○○來臺將從事性交易工作乙情有所知悉
    ，亦無法證明被告乙○○、辛○○與「麥可」、「小黑」、
    「小張」、「偉偉」、「Peter」、「阿姐」、「唐姐」等
    經營應召站之成年人就媒介或容留子○○從事性交易有何犯
    意聯絡。換言之，被告乙○○雖曾與「天○○」間約定引進
    大陸女子來臺之代價，被告辛○○雖曾與「Peter」、「天
    ○○即劉董」間有人頭丈夫費用之約定，然此至多僅得認為
    被告乙○○、辛○○知情子○○來台後必將尋覓工作賺取錢
    財，實難率而認定其等必知悉子○○實際係從事性交易、或
    甚至被告乙○○、辛○○有參與分工之情事。
  (六)綜上所述，檢察官起訴被告戊○○涉有違反臺灣地區與大陸
    地區人民關係條例第15條第1款、第79條第2項及刑法第214
    條之犯行，被告乙○○、辛○○、庚○○涉有刑法第231條
    第1項之犯行，尚有合理之懷疑存在，無法使本院形成有罪
    之確信。此外，復無其他積極證據足資認定被告戊○○、乙○○、辛○○、庚○○涉有檢察官所指犯行，不能證明其等
    犯罪，自應諭知被告戊○○被訴違反臺灣地區與大陸地區人
    民關係條例、刑法第214條部分，被告乙○○、辛○○、庚○○被訴妨害風化部分無罪之判決。
四、被告戊○○、乙○○被訴刑法第231條之1第1項罪嫌部分：
  (一)公訴人認被告二人涉有此部分妨害風化罪嫌，係以證人子○○、卯○○之證述為其主要依據。經查：證人子○○於警詢
    時證稱：其入境後護照等證件都交由假老公辛○○保管，後
    來交還，即由「Peter」拿走等語（臺灣臺北地方法院檢察
    署96年度偵字第6805號卷二第213頁）；證人卯○○證稱其
    所賺得11萬元還在經紀人「麥可」或「Peter」手上，其被
    抓以後，「Peter」沒有派人將其證件送至警局等語（臺灣
    臺北地方法院檢察署96年度偵字第13409號卷第56、57頁）
    ，足見證人子○○、卯○○自始至終均係指述「Peter」或
    「麥可」扣押其等證件並收走賣淫費用，而未曾提及被告戊○○、乙○○有參與此部分之行為，是依證人子○○、卯○○之指述，已難認被告戊○○、乙○○有涉及此部分妨害風
    化之犯行。
  (二)又證人子○○雖指述「Peter」拿走其證件之行為云云，證
    人卯○○雖指述「Peter」或「麥可」拿走其所賺性交易所
    得及證件云云，惟證人子○○復於警詢中證稱：其所使用之
    手機門號0000000000、0000000000號都是「麥可」辦給其使
    用，電話使用一段時間他便拿新的門號來換，0000 000000
    號用來與「阿姐」聯絡，0000000000號是用來與「麥可」、
    「Peter」聯絡或打回大陸之用，每次性交易金額3,000元都
    是由其向客人收取，晚上3、4點「Peter」會來收取每天總
    所得，每個月15日才將其每次交易所得1,000元交付等語（
    臺灣臺北地方法院檢察署96年度偵字第6805號卷二第212頁
    ）；且證人卯○○在警方搜索時，確經警方於其套房內起出
    行動電話（含晶片卡0000000000號、0000000000號）2支之
    情，亦有行動電話（含晶片卡）2支扣案可資佐證。衡情，
    倘共犯「Peter」或「麥可」真有意控制證人子○○、卯○○之行動，禁止其等外出，何需交付行動電話予證人子○○
    、卯○○，使其等可任意對外聯絡，如此豈非任令證人子○○、卯○○可對外尋求協助而報警，是由共犯「Peter」或
    「麥可」將行動電話交予證人子○○、卯○○一節以觀，堪
    認「Peter」或「麥可」並無控制證人子○○、卯○○行動
    自由之意。
  (三)綜上所述，檢察官起訴被告戊○○、乙○○涉有刑法第231
    條之1第1項之犯行，尚有合理之懷疑存在，無法使本院形成
    有罪之確信。此外，復無其他積極證據足資認定被告戊○○
    、乙○○涉有檢察官所指犯行，不能證明其等犯罪，自應諭
    知被告戊○○、乙○○被訴意圖營利以脅迫、監控使女子與
    他人為性交之行為無罪之判決。
五、被告己○○涉犯違反臺灣地區與大陸地區人民關係條例第15
    條第1款、第79條第2項意圖營利使大陸地區人民進入臺灣地
    區、刑法第214條使公務員登載不實、第231條第1項意圖使
    女子與他人為性交行為而容留以營利罪嫌部分：
  (一)公訴意旨認被告犯本罪，係以證人辰○之證詞，以及結婚證
    影本、流動人口登記聯單影本、中華民國臺灣地區入出境許
    可證影本、大陸居民往來臺灣通行證影本、大陸地區人民入
    出臺灣地區申請書（含大陸地區居民身分證正反面影本）、
    海基會證明影本、結婚公證書、大陸地區人民進入臺灣地區
    保證書等為據。訊之被告己○○於本院審理中對其於95年3
    月16日與大陸地區人民辰○在大陸地區辦理公證結婚後，持
    該結婚公證書向海基會辦理認證，辦理上開對保等手續，向
    內政部警政署入出境管理局以來臺探親之名義申辦辰○入境
    事宜，嗣後更向戶政事務所辦理結婚事項之戶籍登記，使辰
    ○先後於95年9月1日及96年1月10日以來臺團聚名義，持前
    開中華民國臺灣地區旅行證入境臺灣2次等情，固均不否認
    。惟堅詞否認本件公訴意旨所指犯行，辯稱：其在桂林打高
    爾夫球時，在餐飲部聊天認識該處員工辰○，第一次發生性
    行為在成都的白馬飯店，於95年4、5月間在大陸結婚，聘金
    給辰○父親2萬元人民幣，並給辰○幾百元人民幣零用金，
    辰○第1次入境時住在其桃園縣蘆竹鄉○○街25號14樓住處
    ，在臺灣時其都擺零錢和幾百元在電視前的盒子，因她母親
    心臟病發只住1個月就回大陸，96年1月10日再次入境臺灣後
    ，住到96年5月初就因與其吵架離家未歸等語。
  (二)經查，被告與辰○於上開時、地結婚，並由被告先行回台，
    向海基會辦理認證、向桃園縣大園分局南竹派出所辦理對保
    、向境管局申辦旅行證、向桃園縣蘆竹鄉戶政事務所辦理結
    婚之戶籍登記等情，有財團法人海峽交流基金會證明書、公
    證書、大陸地區人民進入臺灣地區保證書等附卷可按，而被
    告持上開資料向境管局申請辰○入境臺灣、辰○因而得以團
    聚之名義2次入境來臺等事實，亦有大陸地區人民入出臺灣
    地區申請書等在卷可稽，均堪認屬實。
  (三)證人辰○於警詢中證稱：其在臺配偶為己○○，於96年1 月
    10日以團聚名義入境臺灣，現住地址為桃園縣蘆竹鄉○○街
    25號14樓，因其想到外面賺錢，未告訴己○○就離家，所以
    後來未一同居住，其與己○○為真結婚等語（96年度偵字第
    11564號卷第6、10頁）。於偵查中以被告身分供述稱：其於
    96年1月至4月下旬都住在桃園戶籍地，4月下旬因四川老家
    需要4萬多人民幣，己○○無法給那麼多，其才出來賣淫，
    己○○不知道其出來賣淫，其在廣西省桂林打工時，透過女
    伴黃○○介紹認識己○○，第一次來臺待1個月，當時未做
    性交易，第二次來臺才做性交易，黃○○跟其說可以來臺灣
    賣淫，但不要跟己○○說，所以己○○不知情，己○○不知
    道其非真心想嫁，而是想到臺灣工作，第一次來臺時己○○
    有給其新臺幣幾萬元，第二次來就沒有，其向己○○說要出
    去賺錢，己○○就讓其搬出去，但互通電話時己○○會希望
    其回去，來臺灣不需要還錢給介紹人或己○○，己○○結婚
    時有給其聘金2萬元人民幣，在大陸己○○給其1,000元人民
    幣當零用錢，第一次回大陸時己○○有給其11,000人民幣等
    語（臺灣臺北地方法院檢察署96年度偵字第10000號卷二第
    2至3頁、96年度偵字第13409號卷第44至47頁）。可知被告
    與辰○結婚之初尚且負擔其生活並給予聘金及生活費用。按
    諸一般大陸人士以假結婚方式來臺之常情，擔任人頭配偶者
    ，通常可獲取若干報酬即人頭費，更無須給付聘金或負擔該
    大陸人士零用花費之情事，本件被告既未收取人頭費，又給
    付聘金並負擔被告生活零用金，實與假結婚之情形有異。再
    者，辰○於抵臺後，原本亦確實與被告同居於一處等情，業
    據證人辰○上開警詢供明，則由辰○二次來臺，第二次來臺
    後始離家他往、不知所蹤之前，確曾與被告同居至少5個月
    ，益與藉由假結婚至臺灣地區工作之大陸人士，一旦抵臺均
    立刻投入工作，不會與假結婚之配偶同居一處，而且假結婚
    之臺灣配偶亦不會照養該大陸人士之情形不符。而證人辰○
    是否有結婚之真意，亦非被告所能掌握，自不得以證人辰○
    事後於96年5月間離家未歸，即遽認被告與辰○事前有假結
    婚之謀議。綜此觀之，被告未收取任何人頭費，反而給付辰
    ○聘金及生活費用，於辰○第一次來臺後返回大陸並給予探
    親費用，又於辰○來臺之初與辰○共同生活，被告所辯其出
    於真意與辰○結婚等語，非無可採。
  (四)證人即被告己○○之同事丁○○到庭具結證稱：其職業為挖
    土機與卡車司機，其與被告己○○係同行工作都在一起，94
    年4月20日其與己○○還有很多同事去桂林山水高爾夫球場
    打球5天4夜，其等去餐廳吃飯時，己○○說服務生辰○不錯
    ，想要追求，其鼓勵己○○去追，己○○就向辰○要電話，
    後來他們就以手機聯絡進而結婚等語（本院96年12月31日審
    判筆錄）。核與被告己○○於審理中供稱其於94年4月21日
    至桂林山水高爾夫球場打球，認識在餐飲店上班的辰○，要
    她的電話，回國就用網路跟她交談，後來才結婚等情相符，
    足認被告己○○辯稱與辰○在打球時認識進而交往，出於真
    意結婚等語，非不可採。又被告己○○既係出於真意與辰○
    結婚，證人辰○卻未告知被告己○○隨即離家從事性交易，
    且刻意隱瞞欲打工賺錢始來臺之情，被告己○○自無可能知
    悉辰○從事性交易一事，甚且引誘、容留、媒介辰○從事性
    交易，且證人辰○亦從未提及被告己○○涉及容留、媒介其
    性交易之部分，自無何證據足認被告己○○涉有意圖使女子
    與他人為性交行為而引誘、容留、媒介以營利之犯行。
  (五)此外，證人子○○於偵查中證稱：其大陸友人介紹透過被告
    乙○○，與被告辛○○以假結婚方式來臺灣陪酒賣淫等語；
    證人卯○○於偵查中證述經由大陸友人「洪姐」介紹與庚○○以假結婚方式入境臺灣等語；證人壬○○於偵查中具結證
    稱：透過昆明的女性友人「小雨」介紹與甲○假結婚進入臺
    灣賺錢等語，均無一詞提及被告己○○涉及其等非法入境臺
    灣一事。準此，並無證據足證被告己○○確有上開非法引進
    大陸女子子○○、卯○○、壬○○入境臺灣之犯行，尚不得
    僅因被告己○○與大陸地區女子辰○結婚，即認被告己○○
    有以上開方式使其他大陸女子子○○、卯○○、壬○○非法
    進入臺灣之犯行。
  (六)綜上所述，被告己○○既係基於結婚之真意與辰○結婚，且
    無證據可證被告己○○參與其餘大陸女子子○○、卯○○、
    壬○○非法進入臺灣一節，即無成立公訴意旨所指使大陸地
    區人民子○○、辰○、卯○○、壬○○非法進入臺灣地區、
    使公務員登載於職務上所掌之文書及意圖使女子與他人為性
    交行為而引誘、容留、媒介以營利罪可言。公訴人認定被告
    己○○犯嫌所憑之證據，亦皆未達通常一般人均不致有所懷
    疑，而得以確信其為真實之程度。此外，本院復無其他積極
    證據足認被告己○○確有公訴人所指之犯行，揆諸首開判例
    意旨及說明，自不能證明被告己○○犯罪。
據上論斷，應依刑事訴訟法第299條第1項前段、第301條第1項，
臺灣地區與大陸地區人民關係條例第79條第2項，刑法第11條前
段、第28條、第216條、第214條、第231條第1項、第51條第5款
、第38條第1項第2款、第3款，刑法施行法第1條之1，中華民國
96年罪犯減刑條例第2條第1項第3款、第7條、第10條第1項，判
決如主文。
本案經檢察官楊冀華到庭執行職務。
中    華    民    國    97    年    1     月    14    日
                  刑事第七庭    審判長法  官  梁耀鑌
                                      法  官  孫正華
                                      法  官  徐淑芬
上正本證明與原本無異。
如不服本判決，應於判決送達後10日內向本院提出上訴狀 (應抄
附繕本)。
                                      書記官  廖純瑜
中    華    民    國    97    年    1     月    14    日
附錄本案論罪科刑法條全文：
臺灣地區與大陸地區人民關係條例第79條
違反第 15 條第 1 款規定者，處 1 年以上 7 年以下有期徒刑，
得併科新臺幣一百萬元以下罰金。
意圖營利而犯前項之罪者，處 3 年以上 10 年以下有期徒刑，得
併科新臺幣五百萬元以下罰金。
前二項之首謀者，處 5 年以上有期徒刑，得併科新臺幣一千萬元
以下罰金。
前三項之未遂犯罰之。
中華民國刑法第214條
明知為不實之事項，而使公務員登載於職務上所掌之公文書，足
以生損害於公眾或他人者，處3年以下有期徒刑、拘役或5百元以
下罰金。
中華民國刑法第216條
行使第210條至第215條之文書者，依偽造、變造文書或登載不實
事項或使登載不實事項之規定處斷。
中華民國刑法第231條
意圖使男女與他人為性交或猥褻之行為，而引誘、容留或媒介以
營利者，處5年以下有期徒刑，得併科10萬元以下罰金。以詐術
犯之者，亦同。
公務員包庇他人犯前項之罪者，依前項之規定加重其刑至二分之
一。
附表一：
┌────┬──────┬──────┬──────┬─────┬────┬─────┐
│大陸及臺│結婚地點    │海基會驗證日│派出所及辦理│向境管局申│大陸配偶│所屬戶政事│
│灣假配偶│結婚日期    │期及證明書字│保證書日期  │辦旅行證日│入臺日期│務所及結婚│
│姓名    │結婚證書字號│號          │            │期及證號  │        │登記日    │
├────┼──────┼──────┼──────┼─────┼────┼─────┤
│子○○  │廣西壯族自治│95年6月15日 │臺北縣政府警│95年6月26 │95年10月│臺北縣泰山│
│辛○○  │區          │（95）核字第│察局新莊分局│日        │23日    │鄉戶政事務│
│        │95年5月29日 │036366號    │泰山分駐所  │0000000000│        │所        │
│        │（2006）桂宜│            │95年6月15日 │號        │        │95年11月22│
│        │證字第151號 │            │            │          │        │日        │
├────┼──────┼──────┼──────┼─────┼────┼─────┤
│卯○○  │廣西壯族自治│95年9月27日 │金門縣警察局│95年10月19│95年12月│臺北市大安│
│庚○○  │區          │（95）核字第│金湖警察所  │日        │28日    │區戶政事務│
│        │95年9月27日 │059112號    │95年9月27日 │0000000000│        │所        │
│        │（2006）桂河│            │            │號        │        │96年3月12 │
│        │證字第326號 │            │            │          │        │日        │
└────┴──────┴──────┴──────┴─────┴────┴─────┘
 附表二：
 ┌──┬─────┬─────────┬─────┬────┬────────────┐
 │編號│ 查獲時間 │  查  獲  地  點  │被查獲人  │仲介人及│  扣案物品              │
 │    │ （民國） │                  │（綽號）  │經紀人  │                        │
 ├──┼─────┼─────────┼─────┼────┼────────────┤
 │ 1  │96年3月26 │臺北市○○區○○路│00000000  │大姐    │保險套59個、行動電話    │
 │    │日晚間8時 │62號12樓之10      │00000     │        │0000000000、0000000000號│
 │    │10分      │                  │（娃娃）  │        │2支、帳冊10張           │
 ├──┼─────┼─────────┼─────┼────┼────────────┤
 │ 2  │96年3月26 │臺北市○○區○○街│子○○    │乙○○  │新臺幣18,400元、行動電話│
 │    │日晚間8時 │21號8樓之11       │（小昭）  │PETER   │0000000000、0000000000號│
 │    │35分      │                  │          │        │2支、保險套62個         │
 ├──┼─────┼─────────┼─────┼────┼────────────┤
 │ 3  │96年3月26 │臺北市中山區林森北│午○○    │唐姐    │保險套1個、跳蛋按摩器1個│
 │    │日晚間10時│路289號8樓之11    │（小凡）  │        │、KY潤滑劑2條、潤滑液1罐│
 │    │22分      │                  │          │        │、晶片卡2張、監視器1組、│
 │    │          │                  │          │        │帳冊2本                 │
 ├──┼─────┼─────────┼─────┼────┼────────────┤
 │ 4  │96年5月10 │臺北市○○區○○街│丑○○    │阿姐    │新臺幣3,000元、行動電話 │
 │    │日下午4時 │52號7樓之20       │（盼盼）  │        │0000000000號1支、保險套2│
 │    │30分      │                  │          │        │盒、潤滑液1支           │
 ├──┼─────┼─────────┼─────┼────┼────────────┤
 │ 5  │96年5月10 │臺北市中山區林森北│寅○○    │阿姐    │保險套22個、KY潤滑液1條 │
 │    │日下午4時 │路289號6樓之6     │（小蘭）  │        │、行動電話0000000000、  │
 │    │40分      │                  │          │        │0000000000號2支         │
 ├──┼─────┼─────────┼─────┼────┼────────────┤
 │ 6  │96年5月10 │臺北市○○區○○街│卯○○    │麥可    │行動電話0000000000、    │
 │    │日下午4時 │52號6樓之19       │（真情）  │Peter   │0000000000號2支、保險套1│
 │    │45分      │                  │          │        │包、帳冊1本             │
 ├──┼─────┼─────────┼─────┼────┼────────────┤
 │ 7  │96年5月10 │臺北市○○區○○街│辰○      │阿姐    │保險套16個、KY潤滑液3條 │
 │    │日下午4時 │52號7樓之9        │（碧月）  │小凱    │、行動電話0000000000號1 │
 │    │50分      │                  │          │        │支                      │
 ├──┼─────┼─────────┼─────┼────┼────────────┤
 │ 8  │96年5月10 │臺北市○○區○○街│壬○○    │阿姐    │保險套2盒、潤滑軟膏1條、│
 │    │日下午4時 │52號10樓之5       │（玫瑰）  │        │行動電話0000000000、    │
 │    │50分      │                  │          │        │0000000000號2支         │
 ├──┼─────┼─────────┼─────┼────┼────────────┤
 │ 9  │96年5月10 │臺北市○○區○○街│巳○      │大姐    │行動電話3支、保險套1包、│
 │    │日下午5時 │52號8樓之19       │（祖兒）  │小凱    │美容衛浴紙巾3套         │
 ├──┼─────┼─────────┼─────┼────┼────────────┤
 │ 10 │96年5月10 │臺北市○○區○○街│亥○○    │阿姐    │保險套1批、KY潤滑劑2瓶、│
 │    │日下午5時 │52號5樓之12       │（文靜）  │        │行動電話3支、新臺幣3,000│
 │    │          │                  │          │        │元                      │
 └──┴─────┴─────────┴─────┴────┴────────────┘


司法院資訊處製作；財團法人民間司法改革基金會備份。
